【裁判字號】    97,審交易,117
【裁判日期】    970530
【裁判案由】    公共危險
【裁判全文】
臺灣桃園地方法院刑事判決          97年度審交易字第117號
公  訴  人  臺灣桃園地方法院檢察署檢察官
被      告  甲○○
上列被告因公共危險案件，經檢察官提起公訴（97年度偵字第73
66號），本院判決如下：
    主    文
甲○○服用酒類，不能安全駕駛動力交通工具而駕駛，累犯，處
有期徒刑捌月。
    事    實
一、甲○○前有4 次酒後駕車之公共危險犯行：(一)於民國90年間
    ，因服用酒類不能安全駕駛動力交通工具而駕駛罪，經臺灣
    新竹地方法院以90年度竹交簡字第533 號判科罰金1 萬7 千
    元確定並經繳納罰金執行完畢；(二)又於94年間，因服用酒類
    不能安全駕駛動力交通工具而駕駛罪，經臺灣新竹地方法院
    以94年度竹北交簡字第237 號判科罰金2 萬2 千元確定並經
    繳納罰金執行完畢；(三)再於94年間，因服用酒類不能安全駕
    駛動力交通工具而駕駛罪，經臺灣士林地方法院以94年度士
    交簡字第1081號判處有期徒刑3 月確定，並於95年4 月17日
    易科罰金執行完畢（於本案構成累犯）；(四)另於96年間，因
    服用酒類不能安全駕駛動力交通工具而駕駛罪，經本院以96
    年度桃交簡字第1033號判處有期徒刑6 月確定，後經本院以
    96年度聲減字第9142號裁定減為有期徒刑3 月確定，於97年
    2 月28日入監執行。詎猶不知悔改，自97年2 月22日晚間8
    時許起至10時許止，在桃園縣八德市○○路○ 段583 巷100
    弄內某友人家中飲酒，明知其於飲用保力達加米酒約4、5杯
    後，已達不能安全駕駛動力交通工具之程度，仍於同日晚間
    10時許，騎乘車號FNY-840 號重型機車上路，欲返回同市○
    ○路700 號2 樓家中，嗣於97年2 月22日夜間11時許，途經
    桃園縣八德市○○路○ 段583 巷口處，為警查獲，並於翌（
    23）日夜間0 時15分測得其吐氣中酒精含量達每公升0.68毫
    克。
二、案經桃園縣政府警察局八德分局報請臺灣桃園地方法院檢察
    署檢察官偵查起訴。
    理    由
一、訊據被告甲○○對於上揭犯罪事實於警詢及本院審理中均坦
    承不諱，其吐氣中酒精含量達每公升0.68毫克，有桃園縣政
    府警察局八德分局四維所公共危險案當事人酒精測定紀錄表
    1 紙在卷可稽。依交通部運輸研究所90年9 月24日運安字第
    900005854 號函所載，呼氣中酒精濃度每公升含量為0.25毫
    克，即相當於血液中酒精濃度（BAC） 百分之0.05，且依該
    函所附該所79年「駕駛人行為反應之研究－酒醉駕車對駕駛
    行為之分析研究」指出：血液中酒精濃度到達0.08% 至0.15
    % 時，對駕駛能力之影響為：判斷力嚴重受到影響、體能與
    精神協調受損、駕駛之體能困難增加；對心理行為之影響為
    ：產生情緒異常現象、步伐不平穩、言語不清、反應惡劣、
    記憶及判斷力受損、精神處於錯亂狀態。本件被告之酒精測
    定值為呼氣0.68MG/L，換算血液中酒精濃度值為0.136%，揆
    諸前開研究報告，其駕駛能力、心理行為已受到如前所述之
    影響。再被告為警查獲前，有夜間駕車未依規定使用燈光，
    對警員指揮及交通號誌無反映或反應遲緩，蛇行、車身搖擺
    不定，時而加速、時而減速等異常駕駛行為；為警查獲後，
    被告全身酒味，經警命其作直線測試、平衡動作時，有腳步
    不穩、手腳顫抖之情形，於測試及訊問過程中，有語無倫次
    、多話等情事，顯見被告駕駛能力已處於不能安全駕駛之狀
    態，此有刑法第185 條之3 案件測試觀察紀錄表1 份在卷可
    佐。復觀諸卷附之桃園縣政府警察局汽車駕駛人酒後生理協
    調平衡檢測紀錄卡記載，經警要求被告為：(1)雙腳並攏，兩
    手貼緊大腿，將一腳向前抬高離地15公分，並停止不動30秒
    ；(2)雙腳併攏，雙手向前平伸，閉眼，輪流使用左右手食指
    指尖觸摸鼻尖；(3)閉雙眼，30秒內朗誦阿拉伯數目由1001、
    1002至1030；(4)用筆在2個同心圓之間的0.5 公分環狀帶內
    ，畫另一個圓等檢測，被告檢測結果均為不合格，亦徵被告
    之平衡能力已受酒精影響，而不能安全駕駛。綜上所述，足
    認被告為警查獲當時情況，已因酒精而使其正常駕駛能力受
    影響，而達不能安全駕駛之程度。是被告自白與事實相符，
    足堪採信。本件事證明確，被告犯行堪以認定，自應依法論
    科。
二、核被告所為，係犯刑法第185 條之3 服用酒類不能安全駕駛
    動力交通工具而駕駛之公共危險罪。被告有如事實欄所載之
    前案及執行紀錄，有臺灣高等法院被告全國前案紀錄表1 份
    在卷可考，其於5 年以內故意再犯本件有期徒刑以上之罪，
    為累犯，應依法加重其刑。爰審酌被告前已4 次因酒後駕車
    之公共危險罪分別經判處罰金、有期徒刑，竟不知悔悟，再
    犯本件酒後駕車之公共危險犯行，顯無視於法禁，已嚴重危
    及道路交通安全，且乏尊重其他用路人生命、財產安全之觀
    念，非處以長期自由刑，不足以警惕被告，兼衡其之智識程
    度、犯罪手段、犯罪後坦承犯行等一切情狀，認檢察官求處
    有期徒刑8 月尚屬適當，量處如主文所示之刑。
據上論斷，依刑事訴訟法第299 條第1 項前段，刑法第185 條之
3 、第47條第1 項，刑法施行法第1 條之1 第1 項，判決如主文
。
本案經檢察官黃珮如到庭執行職務。
中    華    民    國    97    年    5     月    30    日
                        刑事庭法  官  江振義
如不服本判決，應於判決送達後10日內向本院提出上訴狀（應附
繕本），其未敘述上訴理由者，應於上訴期間屆滿後20日內補提
理由書狀於本院，上訴於臺灣高等法院。
                              書記官  林韡婷
中    華    民    國    97    年    5     月    30    日
附錄本案論罪科刑法條：
中華民國刑法第185 條之3
服用毒品、麻醉藥品、酒類或其他相類之物，不能安全駕駛動力
交通工具而駕駛者，處1 年以下有期徒刑、拘役或科或併科15萬
元以下罰金。


司法院資訊處製作；財團法人民間司法改革基金會備份。
